---
title: "STwrapper チュートリアル：滞在時間の記録から REST 法で密度を推定する"
output:
  rmarkdown::html_document:
    toc: true
    toc_float: true
    toc_depth: 2
    number_sections: true
vignette: >
  %\VignetteIndexEntry{STwrapper チュートリアル（日本語）}
  %\VignetteEngine{knitr::rmarkdown}
  %\VignetteEncoding{UTF-8}
---

```{r setup, include = FALSE}
knitr::opts_chunk$set(
  collapse = TRUE,
  comment = "#>",
  fig.width = 7,
  fig.height = 4,
  fig.align = "center"
)
has_ctrest <- requireNamespace("ctrest", quietly = TRUE)
```

# このチュートリアルについて

カメラトラップの動画から「動物がフォーカスエリア（カメラ前の決められた範囲）に
何秒いたか」を記録したデータを、
[ctrest](https://github.com/YoshihiroNakashima/ctrest) パッケージで
**REST 法**（Random Encounter and Staying Time model）による密度推定に使える形に
整えるのが STwrapper の役割です。

このチュートリアルでは、次の流れを実際にコードを動かしながら説明します。

1. 入力データの形と、STwrapper が行う変換のしくみを知る
2. `simulate_stay_data()` で「答えがわかっている」ダミーデータを作る
3. `convert_stay()` で動画ごとの記録を滞在イベントにまとめる
4. ctrest で REST 法による密度推定を行う
5. 推定値を真の値と比べる

R の基本操作（関数の実行、データフレームの扱い）がわかれば読み進められます。

## REST 法の考え方

REST 法では、カメラ前の面積 $a$ のフォーカスエリアに動物が入った回数 $y$ と、
1 回あたりの滞在時間の平均 $\bar{s}$ から、密度 $D$ を次の関係で推定します。

$$
E[y] = \frac{D \cdot a \cdot T \cdot p}{\bar{s}}
$$

- $T$：カメラの稼働時間（調査努力量）
- $p$：1 日のうち動物が活動している時間の割合（活動時間割合）

密度が高いほど、また滞在時間が短い（すぐ通り過ぎる）ほど、入る回数は増えます。
したがって **「入った回数」と「滞在時間」を正しく数えること** が推定の要になります。

## STwrapper が必要になる理由

実際の動画は 1 本 20 秒程度で区切られるため、長く滞在した動物は
**複数の動画にまたがって** 記録されます。これをそのまま数えると、

- 1 回の滞在を 2 回、3 回と数えてしまう（入った回数の過大評価）
- 滞在時間が動画の長さで切れてしまう（滞在時間の過小評価）

という問題が起きます。STwrapper は、動画ごとの記録に付けた
`Enter_new`（新しく入った）と `Enter_cont`（前の動画から続いている）の目印を
手がかりに、複数の動画にまたがる記録を **1 回の滞在** にまとめ直します。

# 準備

ctrest は、ベイズ推定の計算に **nimble** というパッケージを使います。
nimble はモデルを C++ のプログラムに変換してコンパイルしてから計算するため、
パソコンに **C++ のコンパイラ**（Windows では Rtools）が入っている必要があります。
ここでは、R の用意から順に説明します。

## R と RStudio を用意する

1. R を [CRAN](https://cran.r-project.org/) からインストールします。
   すでに入っている場合は、R を起動したときに表示されるバージョン
   （例：`R version 4.4.1`）を控えておきます。次の Rtools の選択に使います。
2. 必要に応じて [RStudio](https://posit.co/download/rstudio-desktop/) を
   インストールします（なくても構いませんが、初めての方には便利です）。

R の中で次を実行すると、バージョンを確認できます。

```{r, eval = FALSE}
R.version.string
#> [1] "R version 4.4.1 (2024-06-14 ucrt)"
```

## C++ のコンパイラを入れる

### Windows：Rtools

1. [Rtools のページ](https://cran.r-project.org/bin/windows/Rtools/) を開きます。
2. **R のバージョンに合った Rtools** を選びます。

   | R のバージョン | Rtools |
   |---|---|
   | 4.5.x | Rtools45 |
   | 4.4.x | Rtools44 |
   | 4.3.x | Rtools43 |
   | 4.2.x | Rtools42 |

3. インストーラ（例：`rtools44-xxxx-xxxx.exe`）をダウンロードし、
   すべて既定の設定のまま「次へ」を押してインストールします。
   インストール先は既定の `C:
tools44` などのままにしてください。
4. **R（RStudio）を再起動** します。

### macOS

ターミナルで次を実行し、表示される画面に従って Xcode Command Line Tools を
インストールします。

```{bash, eval = FALSE}
xcode-select --install
```

### Linux（Ubuntu の場合）

```{bash, eval = FALSE}
sudo apt install build-essential
```

### コンパイラが使えるか確かめる

R で次を実行し、`TRUE` と表示されれば準備完了です。

```{r, eval = FALSE}
install.packages("pkgbuild")
pkgbuild::has_build_tools(debug = TRUE)
#> [1] TRUE
```

`FALSE` になる場合は、Rtools のバージョンが R と合っているか、
インストール後に R を再起動したかを確認してください。

## 依存パッケージを入れる

CRAN にあるパッケージを先にまとめて入れておくと、後の手順でのトラブルが減ります。

```{r, eval = FALSE}
install.packages(c(
  "remotes",                                  # GitHub からのインストールに使う
  "nimble",                                   # ベイズ推定（MCMC）
  "dplyr", "tidyr", "purrr", "stringr", "tibble", "rlang",
  "ggplot2", "lubridate", "activity", "MCMCvis", "coda",
  "knitr", "rmarkdown"                        # チュートリアルのビルドに使う
))
```

### nimble が動くか確かめる

nimble がモデルをコンパイルできるかを、小さな例で確かめておきます。
最初の実行ではコンパイルに 1 分ほどかかります。最後に数値が表示されれば成功です。

```{r, eval = FALSE}
library(nimble)
code <- nimbleCode({
  mu ~ dnorm(0, sd = 10)
  for (i in 1:5) y[i] ~ dnorm(mu, sd = 1)
})
model <- nimbleModel(code, data = list(y = c(1.2, 0.8, 1.1, 0.9, 1.0)),
                     inits = list(mu = 0))
cmodel <- compileNimble(model)   # ここで C++ のコンパイルが行われる
samples <- nimbleMCMC(code, data = list(y = c(1.2, 0.8, 1.1, 0.9, 1.0)),
                      inits = list(mu = 0), niter = 1000, progressBar = FALSE)
mean(samples[, "mu"])
#> [1] 1.0 前後の値
```

`compileNimble()` でエラーになる場合は、コンパイラの準備（前の節）を見直してください。

## ctrest と STwrapper を入れる

どちらも GitHub からインストールします。STwrapper の `build_vignettes = TRUE` は、
このチュートリアルもパッケージと一緒にビルドする指定です
（MCMC を実行するので数分かかります）。

```{r, eval = FALSE}
remotes::install_github("YoshihiroNakashima/ctrest")
remotes::install_github("kfukasawa37/STwrapper", build_vignettes = TRUE)
```

途中で「一部のパッケージを更新しますか？」と聞かれた場合は、
よくわからなければ `3`（None：更新しない）を選んで構いません。

インストールできたかを確認します。

```{r, eval = FALSE}
packageVersion("ctrest")
packageVersion("STwrapper")
vignette(package = "STwrapper")   # 読めるチュートリアルの一覧
```

## パッケージの読み込み

```{r}
library(STwrapper)
```

# 入力データの形

## 必要な列

STwrapper に渡すのは、**動物 1 個体 × 動画 1 本を 1 行** とした表です。
次の列が必要です。これ以外の列が含まれていても問題ありません（無視されます）。

| 列名 | 内容 | 例 |
|---|---|---|
| `deploymentID` | カメラ地点（`col_station` で変更可） | `camA` |
| `species1` | 種名（`col_species` で変更可） | `deer` |
| `enter` | フォーカスエリアに入った時刻 | `23:59:40` |
| `out` | フォーカスエリアから出た時刻 | `23:59:59` |
| `stayingTimeCensoringtype` | 打ち切りの種類（下表） | `right` |
| `Enter_cont` | 前の動画から続いている滞在なら `TRUE` | `FALSE` |
| `DateTime` または `video_name` | 動画の撮影日時、またはファイル名 | `2024/06/01 23:59:50` |

あると使われる列：`Enter_new`（新しい滞在の始まり）、`sp_ID`（動画内の個体番号）、
`note` / `memo`（フォーカスエリアに入らなかったときは `noentry`）。

`stayingTimeCensoringtype` は、滞在の始まりと終わりが動画に映っているかを表します。

| 値 | 意味 |
|---|---|
| `complete` | 入るところも出るところも映っている |
| `left` | 動画の開始時点ですでにいた（入るところが映っていない） |
| `right` | 動画の終了時点でまだいた（出るところが映っていない） |
| `both` | 動画の最初から最後までずっといた |

`DateTime` が空欄の場合は、`video_name` の `<カメラ名>_yymmdd_HHMMSS_...` の部分から
日時を読み取ります。

```{r}
parse_video_datetime("c15_240501_105240_05010001.MOV")
```

## サンプルデータを見てみる

パッケージに小さなサンプルデータが入っています。
`read.csv()` で読み込んだデータフレームをそのまま使います。

```{r}
path <- system.file("extdata", "example_stay.csv", package = "STwrapper")
example <- read.csv(path)
example[, c("deploymentID", "video_name", "species1", "sp_ID",
            "enter", "out", "stayingTimeCensoringtype", "memo",
            "Enter_new", "Enter_cont")]
```

注目してほしいのは `deer`（シカ）の 3 行です。

- 1 本目：`23:59:40` に入り、動画の終わりまでいた（`right`）
- 2 本目：前の動画から続いてずっといた（`both`、`Enter_cont = TRUE`）
- 3 本目：前の動画から続いていて、`0:00:40` に出た（`left`、`Enter_cont = TRUE`）

つまり 3 行で **1 回の滞在**（23:59:40 から翌日 0:00:40 までの 60 秒）です。

## 変換してみる

`convert_stay()` に渡すと、ctrest の `detection_data` と同じ形になります。

```{r}
converted <- convert_stay(example, term = "term1")
converted
```

出力の列の意味は次のとおりです。

| 列名 | 内容 |
|---|---|
| `Station` | カメラ地点 |
| `DateTime` | 動画の撮影日時（滞在が始まった動画） |
| `Term` | 調査期間（`term` 引数で指定） |
| `Species` | 種名 |
| `y` | 滞在 1 回につき 1。新しく入らなかった動画は 0 |
| `Stay` | 滞在時間（秒）。複数の動画にまたがる滞在は合計される |
| `Cens` | 滞在の最後が `right` / `both` なら 1（右打ち切り）、それ以外は 0 |

シカの行を確認すると、1 本目の動画に `y = 1`、`Stay = 60` が付き、
続きの 2 本・3 本目は `y = 0`（新しく入った個体はいない）になっています。

```{r}
converted[converted$Species == "deer", ]
```

`boar`（イノシシ）の 1 本目の動画では 2 頭が入ったので、
`y = 1` の行が 2 つでき、それぞれに各個体の滞在時間が付きます。
**滞在時間が付いている行は必ず `y = 1`** です。地点ごとに `y` を合計すると、
REST 法で使う「入った回数」になります。

```{r}
converted[converted$Species == "boar", ]
```

| 状況 | `y` | `Stay` / `Cens` |
|---|---|---|
| 新しく 1 頭入った | 1 | その滞在の値 |
| 新しく複数頭入った | 1（頭数と同じ数の行） | 各個体の滞在の値 |
| 前の動画から続いているだけ | 0 | `NA` |
| 映ったがフォーカスエリアに入らなかった（`noentry`） | 0 | `NA` |
| 情報なし（人の動画など） | `NA` | `NA` |

> **注意**　同じ動画で入った回数が複数の行に分かれるため、この出力は通常の REST 法向けです。
> 動画 1 本あたりの通過回数の分布を使う RAD-REST 法には使えません。

# ダミーデータを作る

推定がうまくいくかを確かめるには、**真の密度がわかっているデータ** が便利です。
`simulate_stay_data()` は、REST 法の仮定に沿って動物の動きとカメラの録画を
シミュレーションし、実際の調査と同じ形の記録を作ります。

## 設定

```{r}
set.seed(123)   # 乱数を固定して、毎回同じ結果にする
sim <- simulate_stay_data(
  n_station = 30,      # カメラ 30 台
  days = 60,           # 各 60 日間
  density = 30,        # 真の密度：30 頭 / km^2
  focal_area = 2,      # フォーカスエリア：2 m^2
  stay_mean = 10,      # 平均滞在時間：10 秒
  stay_sd = 8,         # 滞在時間の標準偏差：8 秒
  group_mean = 1.5,    # 平均群れサイズ
  species = "deer"
)
```

シミュレーションでは次のことが起きます。

- 動物は明け方（5:30 頃）と夕方（18:00 頃）に多く現れる
- 群れで来ることがあり、群れの個体は数秒ずつずれて入る
- カメラは 20 秒の動画を撮り、2 秒あけて、まだ動物がいれば次の動画を撮る
- 次の動画が始まる前に出て行った場合は右打ち切り（`right`）になる
- フォーカスエリアに入らずに映るだけの動画（`noentry`）もある
- 各カメラの設置時と回収時に人（`hito`）の動画がある

使った真の値は `attr(sim, "truth")` で取り出せます。

```{r}
truth <- attr(sim, "truth")
str(truth)
```

`activity_level` は活動時間割合 $p$、`effort` はカメラ日数、`n_entry` は
実際にフォーカスエリアに入った回数です。

## データの中身

実際の調査データと同じように、CSV に保存して読み直してから使ってみます。

```{r}
csv_path <- tempfile(fileext = ".csv")
write.csv(sim, csv_path, row.names = FALSE)
stay_records <- read.csv(csv_path)

nrow(stay_records)
head(stay_records[, c("deploymentID", "video_name", "species1", "sp_ID",
                      "enter", "out", "stayingTimeCensoringtype",
                      "Enter_new", "Enter_cont")], 8)
```

打ち切りの種類と `Enter_cont` の組み合わせを数えると、
前の動画から続く記録（`Enter_cont = TRUE`）が一定数あることがわかります。

```{r}
table(censoring = stay_records$stayingTimeCensoringtype,
      Enter_cont = stay_records$Enter_cont, useNA = "ifany")
```

## 図で確かめる：いつ現れるか

フォーカスエリアに入った時刻を時間帯ごとに数えると、
明け方と夕方にピークがあることがわかります。

```{r fig-activity, fig.cap = "図1　フォーカスエリアに入った時刻の分布"}
new_entry <- stay_records[stay_records$Enter_new %in% TRUE, ]
entry_hour <- as.numeric(sub(":.*", "", new_entry$enter))
hist(entry_hour, breaks = 0:24, col = "#4C78A8", border = "white",
     xlab = "時刻（時）", ylab = "入った回数", main = "", xaxt = "n")
axis(1, at = seq(0, 24, 3))
```

## 図で確かめる：動画にまたがる滞在

1 回の滞在が複数の動画に分かれて記録される様子を、あるカメラの記録で見てみます。
灰色の帯が動画（20 秒）、線が動画に映っていた範囲です。

```{r fig-timeline, fig.cap = "図2　2 本の動画にまたがって記録された滞在の例", fig.height = 3}
to_sec <- function(x) {
  p <- do.call(rbind, lapply(strsplit(x, ":"), as.numeric))
  p[, 1] * 3600 + p[, 2] * 60 + p[, 3]
}

# 前の動画から続く記録を 1 つ選び、その前後の動画を取り出す
i <- which(stay_records$Enter_cont %in% TRUE)[1]
videos <- unique(stay_records$video_name[(i - 1):i])
seg <- stay_records[stay_records$video_name %in% videos & !is.na(stay_records$enter), ]

video_end <- to_sec(format(as.POSIXct(seg$DateTime, format = "%Y/%m/%d %H:%M:%S",
                                      tz = "UTC"), "%H:%M:%S"))
t0 <- min(video_end) - 20
op <- par(mar = c(4, 8, 1, 1))
plot(NA, xlim = c(0, max(video_end) - t0 + 2), ylim = c(0.5, nrow(seg) + 0.5),
     xlab = "最初の動画の開始からの秒数", ylab = "", yaxt = "n")
for (e in unique(video_end)) {
  rect(e - 20 - t0, 0, e - t0, nrow(seg) + 1, col = "grey90", border = NA)
}
cols <- ifelse(seg$Enter_cont, "#F58518", "#4C78A8")
segments(to_sec(seg$enter) - t0, seq_len(nrow(seg)),
         to_sec(seg$out) - t0, seq_len(nrow(seg)), lwd = 6, col = cols)
axis(2, at = seq_len(nrow(seg)), las = 1, cex.axis = 0.8,
     labels = paste0("動画", match(seg$video_name, videos), " 個体", seg$sp_ID))
legend("bottomright", legend = c("新しく入った", "前の動画から継続"),
       col = c("#4C78A8", "#F58518"), lwd = 6, bty = "n", cex = 0.8)
par(op)
seg[, c("video_name", "sp_ID", "enter", "out",
        "stayingTimeCensoringtype", "Enter_new", "Enter_cont")]
```

この 2 行は `convert_stay()` によって 1 回の滞在にまとめられます。

# STwrapper で変換する

## `convert_stay()` を実行する

```{r}
detection <- convert_stay(stay_records, term = "term1")
head(detection, 10)
```

## 変換結果を確かめる

入った回数 `y` の合計と、滞在時間の数が、シミュレーションで実際に入った回数と
一致していれば、二重に数えたり取りこぼしたりしていないことになります。

```{r}
c(y_total = sum(detection$y, na.rm = TRUE),
  stay_records = sum(!is.na(detection$Stay)),
  true_entries = truth$n_entry)
```

同じ動画の `y` を足し合わせると、動画 1 本あたりに何頭入ったかがわかります。
群れで来るため、2 頭以上入る動画もあります。

```{r fig-y, fig.cap = "図3　動画 1 本あたりの入った頭数", fig.height = 3.5}
deer <- detection[detection$Species == "deer" & !is.na(detection$y), ]
per_video <- tapply(deer$y, paste(deer$Station, deer$DateTime), sum)
barplot(table(per_video), col = "#4C78A8", border = NA,
        xlab = "動画 1 本あたりの入った頭数", ylab = "動画の本数")
```

滞在時間の分布です。濃い色は右打ち切り（`Cens = 1`、出るところが映っていない）の記録です。
動画 1 本（20 秒）より長い滞在も、動画をまたいでまとめられています。

```{r fig-stay, fig.cap = "図4　滞在時間の分布", fig.height = 3.5}
stay <- detection[!is.na(detection$Stay), ]
breaks <- seq(0, max(stay$Stay) + 5, by = 5)
h_all <- hist(stay$Stay, breaks = breaks, plot = FALSE)
h_cens <- hist(stay$Stay[stay$Cens == 1], breaks = breaks, plot = FALSE)
barplot(rbind(h_all$counts - h_cens$counts, h_cens$counts),
        names.arg = head(breaks, -1), col = c("#9ECAE9", "#4C78A8"), border = NA,
        xlab = "滞在時間（秒、5 秒ごと）", ylab = "記録数",
        legend.text = c("出るところまで観察", "右打ち切り"),
        args.legend = list(bty = "n"))
c(mean_observed = mean(stay$Stay), censored = sum(stay$Cens))
```

# ctrest で密度を推定する

ここからは ctrest の関数を順に使います。
（ctrest がインストールされていない環境では、この節のコードは実行されません。）

```{r, eval = has_ctrest, message = FALSE}
library(ctrest)
```

## 地点データを用意する

ctrest には地点ごとの情報（植生などの共変量）を入れる表が必要です。
今回は共変量を使わないので、地点名だけの表を作ります。

```{r, eval = has_ctrest}
station_data <- data.frame(Station = unique(detection$Station))
head(station_data)
```

## 入った回数を地点ごとに集計する

`format_station_data()` で、地点×種ごとの入った回数の合計 `Y` を求めます。
`y = NA` の行（人の動画）は除かれ、その件数がメッセージで表示されます。

```{r, eval = has_ctrest}
station_rest <- format_station_data(
  detection_data = detection,
  station_data = station_data,
  col_name_station = "Station",
  col_name_species = "Species",
  col_name_y = "y",
  model = "REST"
)
head(station_rest[station_rest$Species == "deer", ])
```

## 調査努力量を求める

`add_effort()` は、各地点の最初と最後の記録の間の日数を調査努力量 `Effort` とします。
設置時と回収時の人の動画があるので、ちょうど 60 日になります。

```{r, eval = has_ctrest}
station_effort <- add_effort(
  detection_data = detection,
  station_data_formatted = station_rest,
  col_name_station = "Station",
  col_name_datetime = "DateTime",
  col_name_term = "Term"
)
head(station_effort[station_effort$Species == "deer", ])
```

## 滞在時間のデータを用意する

`format_stay()` は `Stay` と `Cens` がある行だけを取り出します。

```{r, eval = has_ctrest}
stay_data <- format_stay(
  detection_data = detection,
  station_data = station_data,
  col_name_station = "Station",
  col_name_species = "Species",
  col_name_stay = "Stay",
  col_name_cens = "Cens"
)
nrow(stay_data[stay_data$Species == "deer", ])
```

## 活動時間のデータを用意する

`format_activity()` は、同じ地点で 30 分以内に続いた記録を除いて（独立な記録だけにして）、
撮影時刻を角度（ラジアン）に変換します。活動時間割合 $p$ の推定に使われます。

```{r, eval = has_ctrest}
activity_data <- format_activity(
  detection_data = detection,
  col_name_station = "Station",
  col_name_species = "Species",
  col_name_datetime = "DateTime",
  indep_time = 30
)
head(activity_data)
```

## ベイズ推定を実行する

`bayes_rest()` で密度を推定します。MCMC（マルコフ連鎖モンテカルロ法）を使うので、
数分かかります。

| 引数 | 意味 |
|---|---|
| `formula_stay` | 滞在時間のモデル。`Stay ~ 1` は共変量なし |
| `formula_density` | 密度のモデル。`~ 1` は全地点で共通の密度 |
| `stay_family` | 滞在時間の確率分布（ここでは対数正規分布） |
| `focal_area` | フォーカスエリアの面積（m²） |
| `iter`, `warmup`, `chains`, `thin` | MCMC の設定（反復回数、捨てる回数、チェーン数、間引き） |
| `target_species` | 解析する種 |

```{r, eval = has_ctrest, message = FALSE, results = "hide"}
rest_model <- bayes_rest(
  formula_stay = Stay ~ 1,
  formula_density = ~ 1,
  formula_enter = ~ 1,          # model = "REST" では使われない
  station_effort_data = station_effort,
  stay_data = stay_data,
  activity_data = activity_data,
  activity_estimation = "kernel",
  stay_family = "lognormal",
  focal_area = truth$focal_area,
  cores = 2,
  iter = 4000,
  warmup = 1000,
  chains = 2,
  thin = 2,
  model = "REST",
  target_species = "deer"
)
```

# 結果を読む

## 推定値の要約

```{r, eval = has_ctrest}
rest_model$summary_result
```

- `mean`、`median`：推定値（事後分布の平均と中央値）
- `lower`、`upper`：95% 信用区間
- `Rhat`：MCMC の収束の目安。1.1 未満なら収束したと考えます

## 真の値と比べる

```{r, eval = has_ctrest}
res <- as.data.frame(rest_model$summary_result)
comparison <- data.frame(
  項目 = c("密度（頭/km²）", "平均滞在時間（秒）"),
  真の値 = c(truth$density, truth$mean_stay),
  推定値 = round(res$mean[match(c("density", "mean_stay"), res$Variable)], 2),
  下限 = round(res$lower[match(c("density", "mean_stay"), res$Variable)], 2),
  上限 = round(res$upper[match(c("density", "mean_stay"), res$Variable)], 2)
)
knitr::kable(comparison, caption = "表　真の値と推定値（95% 信用区間）")
```

事後分布を図にして、真の値（赤線）と比べます。

```{r fig-posterior, eval = has_ctrest, fig.cap = "図5　密度と平均滞在時間の事後分布（赤線は真の値）"}
samples <- as.data.frame(rest_model$tidy_samples)
op <- par(mfrow = c(1, 2))
for (v in c("density", "mean_stay")) {
  x <- samples$value[samples$parameter == v]
  hist(x, breaks = 40, col = "#9ECAE9", border = "white", freq = FALSE,
       ylab = "事後確率密度",
       main = if (v == "density") "密度" else "平均滞在時間",
       xlab = if (v == "density") "頭 / km²" else "秒")
  abline(v = truth[[if (v == "density") "density" else "mean_stay"]],
         col = "#E45756", lwd = 3)
}
par(op)
```

真の値が事後分布の中に入っていれば、STwrapper による変換と ctrest による推定が
正しく働いていることになります。乱数のシード（`set.seed()`）を変えると推定値も
ばらつきますが、何度か試すと真の値の周りに分布することが確かめられます。

# 自分のデータで使うには

## 基本の流れ

```{r, eval = FALSE}
library(STwrapper)
library(ctrest)

# 1. 記録を読み込む（Excel で保存した日本語の CSV は fileEncoding = "CP932"）
stay_records <- read.csv("my_stay_records.csv")

# 2. 変換する
detection <- convert_stay(
  stay_records,
  col_station = "deploymentID",   # 地点の列名
  col_species = "species1",       # 種名の列名
  term = "2024spring"             # 調査期間（列名を指定してもよい）
)

# 3. 以降はこのチュートリアルの ctrest の手順と同じ
```

## よくあるつまずき

| 症状 | 原因と対処 |
|---|---|
| `Column(s) not found in 'data'` | 必須の列がない、または列名が違う。`col_station`、`col_species` などで列名を指定する |
| `'data' must be a data frame` | ファイルのパスを渡している。先に `read.csv()` で読み込む |
| `Enter_cont = TRUE ... but no open event` という警告 | 続きの記録なのに、前の動画で `right` / `both` の記録が見つからない。前の動画の打ち切りの記入を確認する（この行は新しい滞在として扱われる） |
| `Negative staying time` という警告 | `enter` より `out` が早い。時刻の入力ミスを確認する |
| `Could not determine the date-time` | `DateTime` が空で、`video_name` からも日時を読み取れない |
| ctrest で `Stay <= 0` の行が除かれる | `enter` と `out` が同じ秒。滞在時間 0 秒は解析に使えない |

## 1 本の動画に複数の種が映っているとき

`convert_stay()` が種として使うのは `col_species` で指定した 1 列（既定は `species1`）です。
1 行に 1 種・1 個体となるように記録してください。
